臺灣臺南地方法院刑事判決　　　　　　　　　　　　九十一年度易字第一一七號
　　公　訴　人　臺灣台南地方法院檢察署檢察官
　　被　　　告　丁○○
　　　　　　　　乙○○
　　　　　　　　丙○○
　　　　　　　　戊○○
　　　　　　　　甲○○
右列被告因賭博案件，經檢察官聲請簡易判決處刑（九十一年度偵字第四二九○號）
，本院臺南簡易庭認為不宜，移由普通庭審理，本院判決如左：
    主  文
丁○○共同以賭博為常業，處有期徒刑陸月，如易科罰金，以參佰元折算壹日。
乙○○共同以賭博為常業，處有期徒刑參月，如易科罰金，以參佰元折算壹日。
丙○○共同以賭博為常業，處有期徒刑貳月，如易科罰金，以參佰元折算壹日。
扣案之賭博性電動機具「金龍鳳」壹台「水果精靈」貳台、「金蘋果連線」壹台「金
象王」壹台「黃金夜總會」壹台、「新象王」壹台「風雲十三支」肆台、「滿貫大亨
」伍台、「皇冠金鐘」參台「金牌瑪莉」壹台、「沙漠風暴」貳台、「賓果馬戲團」
捌台，共計參拾台（含ＩＣ板參拾塊），積分卡柒張均沒收。
戊○○共同在公眾得出入之場所賭博財物，處罰金壹仟伍佰元，如易服勞役，以參佰
元折算壹日。
甲○○共同在公眾得出入之場所賭博財物，處罰金壹仟元，如易服勞役，以參佰元折
算壹日。
扣案之賭資新台幣壹佰元沒收。
    事  實
一、丁○○係設於臺南市○區○○路三四三號一樓Ａ十七「咪吉電子遊戲場」之負責
    人（登記名義人為李文鴻），自民國九十一年三月二十七日起，僱用乙○○、丙○○二人分別為店長、店員，負責店內電動機具開分、洗分及兌換現金等工作，
    三人共同基於意圖營利，並以之維生之意思聯絡，在前開店址公眾得出入之場所
    ，擺設賭博性電動機具「金龍鳳」一台「水果精靈」二台、「金蘋果連線」一台
    「金象王」一台「黃金夜總會」一台、「新象王」一台「風雲十三支」四台、「
    滿貫大亨」五台、「皇冠金鐘」三台「金牌瑪莉」一台、「沙漠風暴」二台、「
    賓果馬戲團」八台，與不特定之賭客賭博財物為常業。嗣至同年四月十七日二十
    三時三十分許，適賭客戊○○，將其所把玩「賓果馬戲團」電玩機具分數五百分
    ，按一比五方式向店員丙○○洗分換得一百分積分卡，再將積分卡交予其男友即
    在該店內未把玩電動機具之甲○○，由甲○○持向乙○○兌換新臺幣（下同）一
    百元時，為警當場查獲，並扣得前開賭博性電玩機具共三十台、ＩＣ板三十塊、
    賭資一百元及積分卡七張等物。
二、案經臺南市警察局第四分局報請臺灣臺南地方法院檢察署檢察官偵查終結，聲請
    簡易判決處刑，經本院台南簡易庭移由本庭審理。
    理  由
一、訊據被告丁○○對於係「咪吉電子遊戲場」之負責人，被告乙○○、丙○○對於
    受雇於丁○○擔任店長、店員一職，負責店內電動機具開分、洗分等工作，被告
    戊○○，把玩店內機具「賓果馬戲團」等事實並不否認。惟被告等五人均否認有
    賭博犯行。被告丁○○辯稱：「店裏放的電動玩具不可以換錢，我不知道店員有
    無給顧客換錢，但是我有交代他們不可以換錢」；被告乙○○辯稱：「被告甲○○的一百元雖然是我給他的，但是是給他買泡沫紅茶的錢」；被告丙○○辯稱：
    「客人說要泡沫紅茶，所以我就告訴乙○○，是乙○○拿給甲○○的」；被告丁○○辯稱：「一百元是我和甲○○要買飲料喝的，是我提議要喝飲料，不是我叫
    甲○○去換錢的」；被告甲○○辯稱：「沒有換錢，因為我抱怨他們的飲料是易
    開罐，是否可以換泡沫紅茶」云云。
二、經查：被告乙○○於警訊中供稱：「店內的機檯依種類的不同以一比一或一比二
    或一比五或一比十等不同的方式開洗分，如客人輸了分數歸店，客人所贏的分數
    ，經店員洗分後可向店員換取折算比率後之點數卡，然後再持點數卡向店兌換現
    金」「戊○○所得分數五百分向店內小姐丙○○洗分後換得一百點之點數卡，交
    由其朋友甲○○後，再經由甲○○逕向我換得一百元屬實」等語。被告丙○○於
    警訊中供稱：「戊○○把玩機檯所得分數五百分向店方兌換一百元，由戊○○的
    朋友甲○○持向乙○○兌換，但是客人沒有向我兌換」等語。被告戊○○於警訊
    中供稱：「我玩『賓果馬戲團』當時我向店家服務小姐 (指被告丙○○)要求洗
    分，該服務小姐便拿一百分的積分卡給我，而我將積分卡給我男友甲○○」等語
    ；被告甲○○於警訊中供稱：「我是用一百分積分卡向乙○○兌換現金」「積分
    卡是我朋友戊○○在該店內把玩『賓果馬戲團』剩餘之分數，兌換積分卡給我的
    」「當我女朋友戊○○向女店員 (指被告丙○○)洗分後，交給女友一百分積分
    卡，當我女友將積分卡交給我後，女店員用手指向男店員 (指被告乙○○)暗示
    我把積分卡交給乙○○換現金」等語。渠等供述一致互核相符，並無矛盾當可採
    信。次查：被告乙○○於本院審理中辯稱：「只要來店內之客人要飲料大部分都
    會給錢，大約是一百元左右，有時是我去買，只要入內消費均有，不論是否熟客
    」云云，然查：被告乙○○於本院審理中又辯稱：「交付被告戊○○、甲○○二
    人一百元，是二人的飲料」云云，即與前揭每人飲料一百元之辯詞互相違背。又
    被告戊○○、甲○○二人進入店內時，被告洪國華等人交付之飲料是鋁鉑包裝之
    咖啡飲料，有檢察官偵訊筆錄可稽，足認被告乙○○辯稱每人皆有約一百元之飲
    料云云，不足採信。依此被告、乙○○、丙○○、戊○○、甲○○等人賭博犯行
    當可採信。而被告乙○○、丙○○二人係丁○○之受雇人，自九十一年三月二十
    七日起至同年四月十七日止，受雇未滿一月，如未得丁○○之授權，焉敢自行予
    顧客換錢之理，足認被告丁○○辯稱不知情，亦不足採。又被告戊○○於警訊中
    雖又辯稱：「我沒有向店家兌換金錢，至於我男友有沒有向店家兌換我不知道」
    云云，然查被告甲○○既辯稱其係第一次至該店內消費，若非被告戊○○交代焉
    有自行找被告乙○○換錢之理，再參酌被告乙○○、丙○○等人之供述，足認被
    告戊○○確曾交代被告甲○○至乙○○處換取賭資一百元。此外復有保管單、賭
    博性電動玩具查扣ＩＣ板對照表、台南市政府營利事業登記證、台南市警察局公
    務電話紀錄表、扣案賭博性電動玩具「金龍鳳」一台「水果精靈」二台、「金蘋
    果連線」一台「金象王」一台「黃金夜總會」一台、「新象王」一台「風雲十三
    支」四台、「滿貫大亨」五台、「皇冠金鐘」三台「金牌瑪莉」一台、「沙漠風
    暴」二台、「賓果馬戲團」八台，共計三十台（內含ＩＣ板三十塊）、賭資一百
    元、積分卡七張等件為證，本件事證已甚明確，被告等犯行均足堪認定。
三、核被告丁○○、乙○○、丙○○三人所為，係犯刑法第二百六十七條之常業賭博
    罪；而被告甲○○進入「咪吉電子遊戲場」內雖未把玩賭博性電動玩具，然其為
    被告即女友戊○○換錢之行為，顯係為他人之利益，而從事賭博之構成要件內之
    行為，核其與被告戊○○所為，均係犯刑法第二百六十六條第一項之普通賭博罪
    。被告丁○○、乙○○、丙○○三人所犯常業賭博罪，與被告戊○○、甲○○二
    人所犯普通賭博罪，均係以自己共同犯罪之意思共同實施犯罪行為，依刑法第二
    十八條之規定，均為共同正犯。爰審酌被告等人犯罪之動機、目的、手段、所生
    損害及犯罪後勾串共犯，構詞卸責，毫無悔意等一切情狀，爰從重量處如主文所
    示之刑並分別諭知易科罰金或易服勞役之折算標準，以資懲戒。又扣案如事實欄
    所示之電動玩具三十台為當場賭博之器具，爰依刑法第二百六十六條第二項，宣
    告沒收。又賭資一百元為被告戊○○所有係犯罪所得之物，積分卡七張，為供犯
    罪所用之物，爰分別依刑法第三十八條第一項第二款、第三款之規定，宣告沒收
    。
據上論斷，應依刑事訴訟法第二百九十九條第一項前段，刑法第二十八條、第二百六
十六條、第二百六十七條、第四十一條第一項前段、第四十二條第二項、第三十八條
第一項第二款、第三款，罰金罰鍰提高標準條例第一條前段、第二條，判決如主文。
中       華       民       國     九十一     年     九    月    十六    日
                                     臺灣臺南地方法院刑事第五庭
                                             法  官  蔡直青
右正本證明與原本無異。
如不服本判決，應於判決送達後十日內向本院提出上訴狀( 應附繕本 )。
                                             書記官   沈建杉
中       華       民       國     九十一     年     九    月    十六    日
附錄本案論罪科刑法條全文
中華民國刑法第二百六十六條
 (普通賭博罪與沒收物)
在公共場所或公眾得出入之場所賭博財物者，處一千元以下罰金。但以供
人暫時娛樂之物為賭者，不在此限。
當場賭博之器具與在賭檯或兌換籌碼處之財物，不問屬於犯人與否，沒收
之。
中華民國刑法第二百六十七條
 (常業賭博罪)
以賭博為常業者，處二年以下有期徒刑，得併科一千元以下罰金。
